# 培训费用摊销问题

提问人：Ralph 小王子 时间：2022-10-14 14:19:27
陈版及各位大神好
现有如下问题想要求助，问题背景如下：
发行人为项目类公司，目前已取得部分试点项目，为了未来能够更好地执行项目，公司拟对项目人员进行培训。
公司按照工时分摊人员成本，由于公司认为培训是为了执行未来的项目，故公司拟对该段期间发生的人员工时单独立项并归集于项目成本（资本化），后期再按照一定方法进行摊销，但未来能取得多少合同并不确定。
请教陈版及各位大神：
1 、公司的培训费用是否可以资本化？
根据应用指南的规定：“企业为取得合同发生的增量成本预期能够收回的，应当作为合同取得成本确认为一项资产。增量成本，是指企业不取得合同就不会发生的成本”，公司认为如果不做项目就不会发生这些培训，符合增量成本的定义。
2 、由于未来取得的合同项目不确定，摊销的方法如何确定？
根据应用指南的规定：“某些情况下，企业将为取得某份合同发生的增量成本确认为一项资产，但是该合同中包含多项履约义务，且这些履约义务在不同的时点或时段内履行。在确定该项资产的摊销方式时，企业 可以基于各项履约义务分摊的交易价格的相对比例，将该项资产分摊至各项履约义务，再以与该 履约义务（可明确区分的商品）的收入确认相同的基础进行摊销；或者，企业可以考虑合同中包 含的所有履约义务，采用恰当的方法确定合同的完成情况，即，应当最能反映该资产随相关商品 的转移而被“耗用”的情况，并以此为基础对该资产进行摊销。通常情况下，上述两种方法的结 果可能是近似的，但是，后者无需将合同取得成本特别分摊至合同中的各项履约义务。企业应当根据向客户转让与上述资产相关的商品的预期时间变化，对资产的摊销情况进行复核并更新，以反映该预期时间的重大变化。此类变化应当作为会计估计变更，按照《企业会计准则第 28 号——会计政策、会计估计变更和差错更正》进行会计处理。”
公司拟按照预估取得的项目合同，根据合同金额进行分摊，并在每期末根据最新情况重新更新该会计估计，并按会计估计调整分摊金额。
上述方式是否合适可行？请陈版及各位大神指点迷津，谢谢~

回答人：chenyiwei
由于在人员培训后，能否获得相关合同存在不确定性，培训内容也并非针对某个特定合同；同时一般也不会约定培训对象在离职时需要赔偿这部分培训费，因此培训费属于一般管理费用，在发生时直接费用化处理，不应资本化或者分摊计入合同履约成本。
参考：《中审众环研究 2020 》之“问题1-2-21（飞行员执照是否可以确认无形资产）”、“问题5-2-8（生产人员培训及提前进厂费用是属于经营活动还是投资活动）”。